# 关于固定资产后续支出

提问人：709046552 时间：2018-02-07 16:51:11
请问陈版，固定资产后续支出如何区分资本化还是费用化？ 固定资产大修理是计入长期待摊费用还是增加固定资产原值？

回答人：chenyiwei
区分原则是：该后续支出的目的是维持该固定资产的现有产出能力，还是为了扩大其未来经济利益流入的潜力，如增加产能、提升产品质量、降低成本等。 大修理费用在发生时计入损益，不得待摊或预提。

提问人：709046552 时间：2018-02-07 23:14:15
所得税法里提到的大修理支出，可以作为长期待摊费用，会计处理可以吗？

回答人：chenyiwei
不可以。

提问人：709046552 时间：2018-02-07 23:15:21
维持现有产出能力费用化，扩大未来经理利益流入资本化，可以这么理解吗

回答人：chenyiwei
基本原则是这样。

提问人：709046552 时间：2018-02-07 23:20:06
陈版，固定资产的大修理支出，是指同时符合下列条件的支出： （一）修理支出达到取得固定资产时的计税基础50%以上；
（二）修理后固定资产的使用年限延长 2 年以上。 　　满足这个条件的时候，是放入长期待摊费用还是固定资产？

回答人：chenyiwei
满足条件（一）也不一定能资本化，会计和税务口径不同。

提问人：709046552 时间：2018-02-08 12:34:34
那就是税法里按长期待摊处理，会计上一次性计入损益？

回答人：chenyiwei
是。